# 以净资产折合实收资本，整体变更为股份有限公司，什么时候资产交接手续？

提问人：风清扬 888 时间：2013-10-08 10:41:59
净资产整体改制变更为股份有限公司，此时未验资，未做工商变更，如何进行资产交接？审计准则要求验资必须已进行资产交接，这怎么办呢？请前辈赐教。

回答人：chenyiwei
有限责任公司以整体净资产折股变更为股份有限公司，是以整体净资产折合为股份有限公司的股本，不是以单项资产、负债分别对股份有限公司出资，因此不涉及单项资产、负债的财产权转移问题。但是对其中单项资产的权属存在瑕疵的情形，要予以充分关注，尽可能争取在验资截止日之前解决。